臺灣士林地方法院民事簡易判決
                                   111年度湖簡字第880號
原      告  林子崴  

被      告  賀萃英  
訴訟代理人  蘇意淨律師
上列當事人間損害賠償事件，本院於民國111年7月14日言詞辯論
終結，判決如下：
    主    文
被告應給付原告新臺幣5萬元，及自民國111年6月25日起至清償
日止，按週年利率百分之5計算之利息。
原告其餘之訴駁回。
訴訟費用新臺幣4,850元，由被告負擔五分之一即新臺幣970元，
餘由原告負擔。
本判決原告勝訴部分得假執行。但被告如以新臺幣5萬元為原告
預供擔保後，得免為假執行。
原告其餘假執行之聲請駁回。
    事實及理由要領
一、本判決依民事訴訟法第434條第1項規定，合併記載事實及理
    由要領，其中原告之主張、被告之答辯，並依同條項規定，
    分別引用原告之起訴狀、被告之答辯狀（民國111年7月4日
    收狀，本院卷第33至36頁），以及本件111年7月14日之言詞
    辯論筆錄。
二、本院之判斷
  ㈠經查，兩造原同為薪喜福有限公司之員工，被告於民國110年
    3月11日，在公司之公用電腦內發現原告之LINE對話（內容
    涉及辱罵被告，下稱系爭對話），被告乃基於妨害秘密之犯
    意，將原告與他人聯絡之LINE對話畫面以手機拍攝，而無故
    以照相竊錄他人非公開活動，以及被告因而經本院刑事庭以
    110年度簡字第205號刑事判決論以犯竊錄他人非公開活動罪
    ，處拘役50日在案確定等情，有原告提出之上開刑事判決影
    本可參，且經本院調閱上開刑事案卷查明無訛，堪以認定
　　。
　㈡被告上開刑事犯行，業已不法侵害原告之隱私權，原告本於
　　民法侵權行為規定，請求被告負損害賠償責任，即屬有據。
　　被告雖抗辯伊一時氣憤，率以手機拍照，目的是執以向原告
　　質問為何辱罵伊，並非無故，且原告以公司公用電腦使用通
　　訊軟體後未登出，至伊使用該公用電腦時，螢幕跳出系爭對
　　話，該對話已非原告私密領域，原告無合理之隱私期待云云
　　。然而，系爭對話乃原告與友人間之對話，該言論並非公然
    為之，被告因不甘原告私下對其批評謾罵，在未經原告同意
    下使用手機拍下上開私人間之對話記錄，不論用意係為向主
    管報告或質問原告，其目的顯非在於揭露原告工作上有何損
    及公司利益之情況，難認被告所為具有法律上之正當理由。
　　至於縱原告於使用公司公用電腦後疏忽未為登出，其所承擔
    之後果可能為私人對話將遭公司內不特定人瀏覽，但不等同
    於同意他人得以任何方式攝錄對話內容之畫面，且原告既使
    用上述通訊軟體與友人對話，主觀上自有隱密進行其活動而
    不欲公開之期待或意願，是系爭對話內容仍屬非公開活動為
    是；再者，LINE通訊軟體為現今社會上，一般人普遍使用之
    通訊軟體，私人間對話具有隱密性及非公開性，亦為通常一
    般人客觀上之合理認知，是以，上開公司內若有非刻意瀏覽
    到系爭對話之第三人，亦可輕易判斷此屬他人之私密對話，
    理應忽略，當無進而拍攝對話內容畫面之正當理由。準此，
    被告上開抗辯，並非可採，不影響其應負民事侵權行為之損
    害賠償責任。
　㈢原告得請求賠償金額之判斷
　⒈按，不法侵害他人之身體、健康、名譽、自由、信用、隱私
    、貞操，或不法侵害其他人格法益而情節重大者，被害人雖
    非財產上之損害，亦得請求賠償相當之金額，民法第195條
    第1項定有明文；又慰撫金之核給標準，應斟酌雙方身分、
    地位及經濟狀況及其他各種情形核定之。本院審酌被告侵害
    行為情節、原告使用公用電腦疏未登出之緣由、原告精神痛
    苦程度，及兩造之年齡、教育程度、經濟狀況等一切情狀，
    認為原告請求精神慰撫金45萬元，核屬過高，應酌減為5萬
    元，較屬適當。
　⒉至於原告並請求自111年2月1日起至清償日止，按週年利率16
    %計算利息部分，原告並未舉證前已對被告為合法之催告請
    求，自應以本件起訴狀繕本送達被告始生催告效力，而得自
    翌日即111年6月24日起算遲延利息；另本件屬侵權行為損害
    賠償之債，並無約定利率之問題，依民法第203條規定，自
    應按週年利率5%計算遲延利息。原告利息請求超過上述部分
    ，即屬無據。
三、從而，原告依侵權行為之法律關係，請求被告給付如主文第
    一項所示，為有理由，應予准許。逾此範圍之請求，則無理
    由，應予駁回。
四、本件係適用簡易訴訟程序事件，所為被告敗訴判決部分，應
    依職權宣告假執行。另，被告陳明願供擔保請准免為假執行
　　，亦無不合，爰酌定相當擔保金額宣告之。至於原告其餘假
    執行之聲請，已失所附麗，應併予駁回。
中　　華　　民　　國　　111 　年　　7 　　月　　29　　日
                  內湖簡易庭法  官  施月燿
以上為正本係照原本作成。
如不服本判決，應於送達後20日內，向本院提出上訴狀並表明上
訴理由，如於本判決宣示後送達前提起上訴者，應於判決送達後
20日內補提上訴理由書（須依對造人數附繕本）。
中　　華　　民　　國　　111 　年　　7 　　月　　29　　日
                            書記官  朱鈴玉